【裁判字號】    90,易,34
【裁判日期】    900518
【裁判案由】    侵占
【裁判全文】
臺灣新竹地方法院刑事判決                              九十年度易字第三四號
    公  訴  人  臺灣新竹地方法院檢察署檢察官
    被      告  乙○○
右列被告因侵占案件，經檢察官提起公訴（八十九年度偵字第六二一五號），本院判
決如左：
    主      文
乙○○連續意圖為自己不法之所有，而侵占對於業務上所持有之物，處有期徒刑柒月
。
    事      實
一、乙○○自民國（下同）八十九年六月二十五日起，迄同年八月十日止，受僱於福
    將公寓大廈管理維護有限公司（下稱福將公司），派至新竹市○○路一二００巷
    之迎旭山莊公寓大廈擔任總幹事一職，平日負責迎旭山莊公寓大廈之管理維護、
    服務工作，並代理迎旭山莊公寓大廈管理委員會向各住戶收取管理費、永久基金
    及停車費等費用，為從事業務之人。詎其竟意圖為自己不法之所有，基於概括犯
    意，自八十九年七月中旬某日起至同年八月上旬某日止，將陸續收自住戶所繳納
    之管理費、永久基金及停車費，合計共新台幣（下同）三十八萬二千二百三十五
    元侵占入己，而未依約存入迎旭山莊公寓大廈管理委員會之郵局帳戶中，嗣經迎
    旭山莊公寓大廈管理委員會發覺有異，會同福將公司對帳結果，始得知上情。
二、案經福將公司告發，由臺灣新竹地方法院檢察署檢察官偵查起訴。
    理      由
一、訊據被告乙○○固坦承短少三十八萬二千二百三十五之管理費，惟矢口否認有何
    侵占犯行，辯稱：伊於八十九年七月底、八月初，將收取之管理費用放在機車座
    墊下，車子停在騎樓下，當時喝醉酒，回家後才發現錢掉了，伊沒有去報案云云
    。惟查，被告受僱於福將公司擔任迎旭山莊公寓大廈管理員，代迎旭山莊公寓大
    廈管理委員會向各住戶收取管理費、永久基金及停車費，管理費收到一、二萬元
    後，依福將公司規定即應存入迎旭山莊公寓大廈管理委員郵局帳戶，隔週並由管
    理員與財務委員對帳，乃被告自八十七年七月中旬起至八月上旬間，所收取之管
    理費均未存入郵局帳戶，並藉故推拖不對帳等情，業據證人即福將公司管理部門
    主管甲○○於偵查中證述明確，顯見被告自八十九年七月中旬起工作已有異常，
    而未依規定將收取之管理費分次存入管理委員會帳戶，其雖辯稱管理費放於機車
    座墊下被偷云云，然對其何故累積至三十八萬餘元仍未存入管理委員會帳戶乙節
    未能說明，且其既遭竊，何以未報案或呈報福將公司？復無任何證據以實其說，
    參以其前開收存異常狀況以觀，前開管理費應係遭其侵占無訛，此外，復有專任
    委託契約書、人事動態記錄表、人事資料卡、迎旭山莊社區住戶管理委員費收款
    明細表、切結書、債權讓與同意書各一件附卷可稽，事證明確，被告犯行應堪認
    定。
二、核被告乙○○所為係犯刑法第三百三十六條第二項業務侵占罪。其先後多次業務
    侵占行為，時間緊接，所犯之罪名及犯罪構成要件均相同，顯係基於概括犯意反
    覆為之，為連續犯，應依刑法第五十六條之規定，以一罪論，並加重其刑。爰審
    酌被告恣意侵占業務上持有之財物、顯不尊重他人權益，應予非難，兼衡其所用
    手段、所生損害、尚未與福將公司和解，及犯罪後態度等一切情狀，量處如主文
    所示之刑。
據上論斷，應依刑事訴訟法第二百九十九條第一項前段，刑法第三百三十六條第二項
、第五十六條，罰金罰鍰提高標準條例第一條前段，判決如主文。
本案經檢察官吳金棟到庭執行職務。
中    華    民    國      九十      年      五      月        十八      日
                                       臺灣新竹地方法院刑事第二庭
                                           法  官  楊  明  箴
右正本證明與原本無異。
如不服本判決，應於判決送達後十日內向本院提出上訴狀( 應附繕本 )，上訴於
臺灣高等法院。
                                            書記官  陳  進  楷
中    華    民    國      九十      年      五      月       二十四     日
附錄論罪科刑法條：刑法第三百三十六條第二項。
對於業務上所持有之物，犯前條第一項之罪者，處六月以上五年以下有期徒刑，得併
科三千元以下罰金。


司法院資訊處製作；財團法人民間司法改革基金會備份。
